【裁判字號】    96,上訴,3103
【裁判日期】    970522
【裁判案由】    擄人勒贖等
【裁判全文】
臺灣高等法院臺中分院刑事判決        96年度上訴字第3103號
上  訴  人  臺灣臺中地方法院檢察署檢察官
上  訴  人
即  被  告  丙○○
                      （
選任辯護人  張淑琪律師
上  訴  人
即  被  告  乙○○
                      之2（
選任辯護人  王通顯律師
上  訴  人
即  被  告  庚○○
指定辯護人  本院公設辯護人  辛○○
上  訴  人
即  被  告  甲○○
                    （現另案在臺灣臺中監獄執行中）
選任辯護人  阮春龍律師
被      告  己○○
指定辯護人  本院公設辯護人  辛○○
上列上訴人因被告等擄人勒贖等案件，不服臺灣臺中地方法院95
年度訴字第3498號、96年度重訴字第924號，中華民國96年10月2
5日第一審判決（起訴案號：臺灣臺中地方法院檢察署95年度偵
字第1602、8034號，追加起訴及移送併案審理案號：95年度偵字
第9010、11200、14509號，95年度毒偵字第2496號），提起上訴
，本院判決如下：
    主  文
原判決關於己○○加重強盜部分撤銷。
己○○共同犯結夥攜帶兇器強盜罪，累犯，處有期徒刑年，減
為有期徒刑貳年。
其他上訴駁回。
    犯罪事實
一、丙○○前曾於民國88年間因施用毒品案件，經臺灣臺中地方
    法院裁定送觀察、勒戒後，評定有繼續施用毒品之傾向，由
    臺灣臺中地方法院檢察署檢察官聲請強制戒治，經同法院裁
    定送強制戒治1年，嗣於強制戒治期間屆滿3個月後，其成績
    經評定為合格，無繼續戒治之必要，而由同法院號裁定停止
    戒治，所餘戒治期間付保護管束，保護管束至90年1月24日
    期滿而執行完畢。乙○○前曾於88年間因違反槍砲彈藥刀械
    管制條例案件，經本院判處有期徒刑1年2月確定，入監服刑
    後，於90年2月15日執行完畢；又於91年間因違反毒品危害
    防制條例案件，經臺灣臺中地方法院分別判處有期徒刑1年
    、6月，定應執行刑為有期徒刑1年5月確定，入監服刑後，
    於93年5月20日假釋付保護管束，至93年6月11日假釋期滿未
    經撤銷假釋，以已執行完畢論。庚○○前曾於91年間因違反
    毒品危害防制條例案件，經臺灣臺中地方法院判處有期徒刑
    6月確定；又於92年間因違反毒品危害防制條例案件，經同
    法院判處有期徒刑3月確定，二罪經定應執行刑為有期徒刑8
    月確定，入監執行後，於93年5月16日縮刑期滿執行完畢。
    己○○前曾於88年間因犯竊盜案件，經臺灣臺中地方法院判
    處有期徒刑10月，緩刑4年確定；又於91年間因違反毒品危
    害防制條例案件，經同法院分別判處有期徒刑7月、8月，定
    應執行刑為有期徒刑11月確定，並因而撤銷上開竊盜案件之
    假釋，二罪接續執行，於93年4月1日假釋付保護管束，至93
    年11月5日假釋期滿未經撤銷假釋，以已執行完畢論。甲○○前曾於90年間因違反毒品危害防制條例案件，經臺灣臺中
    地方法院分別判處有期徒刑10月、4月，定應執行刑為有期
    徒刑1年確定，入監服刑後，於92年7月11日假釋付保護管束
    ，迄至92年7月18日假釋期滿未經撤銷假釋，以已執行完畢
    論。
二、緣丑○○於93年中秋節前某日，向其女友之弟弟己○○（追
    加起訴及併辦意旨書誤載為劉德鑫）借款新臺幣（下同）2
    萬元，除交付汽車駕駛執照供留置外，並簽發合計面額6 萬
    元之本票為擔保，嗣因無法依約清償，己○○即持丑○○所
    簽發之本票，向丙○○、何長軒稱：因丑○○欠款，希望一
    同前往討債等語。丙○○、己○○、何長軒三人即共同基於
    恐嚇之犯意聯絡，於93年中秋節當日（9月28日），前往丑
    ○○所租住之臺中市的蝴蝶谷飯店某房間內，以「不還錢即
    加以毆打」等危害身體之言詞恫嚇丑○○，致丑○○心生畏
    懼，而生危害於安全，使丑○○在上開恐嚇下，不得不被迫
    去電請求其父親代為清償，並被帶至丑○○哥哥位於臺中市
    之住處，向丑○○之父親取得3萬元後，丙○○、己○○、
    何長軒三人方離去（己○○、何長軒此部分犯行，業經原審
    法院判處罪刑確定）。
三、丙○○、乙○○、庚○○、己○○共同意圖為自己不法之所
    有，基於結夥三人、攜帶兇器強盜他人財物之犯意聯絡，於
    93年12月30日之前數日，由丙○○向曾志成（業經原審法院
    判處罪刑確定）佯稱與癸○○間有債務糾紛要討債，提供癸○○所使用之6S-5809號自用小客車之車牌號碼，約定曾志
    成於看到上開車牌號碼時，立即告知丙○○等人。曾志成即
    基於與丙○○、乙○○、庚○○、己○○共同以非法方法，
    剝奪人之行動自由之犯意聯絡，同意於看到上開車牌號碼時
    ，立即告知丙○○等人。嗣於93年12月30日中午某時，曾志
    成在臺中市○區○○街篤行市場附近發現癸○○所使用之車
    牌號碼6S-5809號自用小客車停放在路邊，即以電話通知己○○，己○○即與丙○○、乙○○、庚○○聯絡，由丙○○
    駕駛租用之不詳車牌號碼的自用小客車，搭載乙○○、庚○○、己○○，且丙○○持客觀上均足供兇器使用之疑似槍枝
    形狀之物品（未扣案，無法判定是否為槍枝及有無殺傷力）
    、乙○○持客觀上均足供兇器使用之警用鐵質甩棒、庚○○
    攜客觀上均足供兇器使用之警用鐵質甩棒及疑似槍枝形狀之
    物品（未扣案，無法判定是否為槍枝及有無殺傷力）、己○○攜客觀上均足供兇器使用之西瓜刀前往上址，並約定曾志
    成騎乘機車在該處前50公尺之巷口等候圍堵。嗣於同日下午
    1時許，癸○○自其綽號「阿添」之友人處離開，將其所攜
    帶現金20萬元及手提電腦1臺放在車牌號碼6S-5809號自用小
    客車之右前座腳踏板後，欲開啟左前方之駕駛座車門駕車離
    開時，丙○○、乙○○、庚○○、己○○見狀，迅即持上開
    兇器靠近癸○○，喝令癸○○「不要動」等語，並由丙○○
    持槍狀物品抵住癸○○背部，欲將其押至車牌號碼6S-5809
    號自用小客車上，經癸○○極力掙扎，竟遭庚○○以警用鐵
    質甩棒往癸○○頭部敲擊，致其受有頭部3至4公分撕裂傷（
    傷害部分未據告訴），而以此強暴手段，至使癸○○不能抗
    拒，丙○○即要己○○駕駛癸○○所使用之車牌號碼6S-580
    9號自用小客車先行離去。嗣癸○○趁隙往巷口逃跑，丙○○、乙○○、庚○○見狀在後追趕，癸○○隨遭埋伏於巷口
    之曾志成攔下，由丙○○喝令癸○○坐上曾志成所騎乘之機
    車，並由曾志成與庚○○以前後夾住癸○○之三貼方式，完
    全控制癸○○自由，再以機車將癸○○載回丙○○所駕駛之
    不詳車牌號碼的自用小客車停放處（追加起訴及併辦意旨書
    誤載為「載回車號6S-5809號自用小客車停放處」）；然癸○○一下機車即趁機逃逸，丙○○等人見狀在後追趕，但發
    現癸○○逃進臺中市○區○○路1段406號鐘錶行內躲避，丙○○、乙○○、庚○○方搭乘丙○○所駕駛之不詳車牌號碼
    的自用小客車離去，而曾志成則騎乘上開機車離去。鐘錶行
    老闆見癸○○受傷，遂協助呼叫救護車將癸○○送往中國醫
    藥大學附設醫院就醫。丙○○於離開上處後，又以電話指示
    己○○將車牌號碼癸○○所有之6S-5809號自用小客車開往
    臺中市○○區○○路與青海路附近之皮爾卡登大樓地下室停
    放，並約定於該處會合。4人會合後，丙○○乃將癸○○置
    於車牌號碼6S-5809號自用小客車上之現金及手提電腦1臺取
    走，並將手提電腦分給己○○，丙○○於分配完畢後，即將
    車牌號碼6S-5809號自用小客車開往其位於臺中市○區○○○路之租屋處停放。嗣經癸○○不斷請求，丙○○始於94年
    1月中旬某日，在臺中市○區○○路與忠明路口，將車牌號
    碼6S-5809號自用小客車返還癸○○。己○○在上開加重強
    盜行為發生後，於職司偵查犯罪之機關尚未發覺此犯罪前，
    於95年4月14日警詢時向製作筆錄之小隊長丁○○陳述犯行
    經過並表明其與丙○○、乙○○、庚○○、曾志成均為行為
    人，自首而接受裁判。
四、丙○○、乙○○、庚○○、何長軒、甲○○共同意圖為自己
    不法之所有，基於結夥三人、攜帶兇器強盜他人財物之概括
    犯意聯絡，而為下列行為：
  (一)、緣丙○○曾欲向寅○○購買第一級毒品海洛因，但因寅○○恰無海洛因可供販售，而轉介丙○○向綽號「小四」之
      沈世雄購買。惟丙○○於交付價金25萬元予沈世雄後，並
      未自沈世雄處取得真正之海洛因，又無法尋得沈世雄，因
      而懷恨在心，遂與乙○○、庚○○、何長軒、甲○○共同
      意圖為自己不法之所有，基於結夥三人、攜帶兇器強盜他
      人財物之概括犯意聯絡，於94年12月間某日，由丙○○駕
      駛其指示甲○○自祥龍租賃汽車公司租用之C-RV休旅車，
      搭載乙○○、庚○○、何長軒、甲○○，分持持球棒、電
      擊棒等客觀上足為兇器之物品，前往寅○○位於臺中市○○區○○路與河南路口之租屋處外守候。嗣因寅○○友人
      劉德亮之女友甫自上開處所離去，丙○○、乙○○、庚○○、何長軒、甲○○即趁機侵入寅○○上開租屋處（侵入
      住宅部分未具告訴），藉詞脅迫寅○○代沈世雄清償，寅
      ○○原本不答應，但其見丙○○、乙○○、庚○○、何長
      軒、甲○○身上均持有上開兇器，其人單勢孤，不可能抵
      抗，又正好氣喘病發作躺在地上無法動彈，且其當時因毒
      品案件遭通緝中，亦恐丙○○等人報警前來逮捕，丙○○
      等人乃以此多人持械脅迫方式，使寅○○不能抗拒，不得
      已而向在場之友人劉德亮借款15萬元（由劉德亮持提款卡
      領取交付，追加起訴及併辦意旨書誤載為17萬元）交付後
      ，丙○○、乙○○、庚○○、何長軒、甲○○始離去該租
      屋處（何長軒、甲○○就此部分，因與已經原審法院95年
      度訴字第929號判決確定之犯罪事實，有連續犯裁判上一
      罪之關係，業經原審法院判決免訴確定在案）。
  (二)、丙○○因曾向子○○所開設之合運小客車租賃有限公司（
      下稱合運公司）租用汽車，積欠租用汽車之租金遭子○○
      催討，心生不滿，遂夥同乙○○、庚○○、何長軒、甲○○（何長軒、甲○○此部分犯行，業經原審法以95年度訴
      字第929號判決各判處有期徒刑8年6月、8年8月確定），
      承前開共同意圖為自己不法之所有，基於結夥三人、攜帶
      兇器強盜他人財物之概括犯意聯絡，於94年12月27日上午
      7時許，在位於臺中市○區○○路350號之合運公司（同時
      亦供子○○、劉淑卿夫妻居住使用），利用合運公司職員
      壬○○上班打開鐵門之際，由乙○○持MP4玩具衝鋒槍1枝
      （含彈匣1個，槍枝管制編號00000000000號，經鑑驗結果
      雖不具殺傷力，惟長約55公分、質地堅硬，客觀上足供兇
      器使用）、何長軒持烏茲玩具衝鋒槍1枝（含彈匣1個，槍
      枝管制編號0000000000號，經鑑驗結果雖不具殺傷力，惟
      長約40公分、質地堅硬，客觀上足供兇器使用）押住壬○○而進入上址公司內（侵入住宅部分未據告訴），丙○○
      、庚○○、甲○○亦隨同進入上址公司內（侵入住宅部分
      亦未據告訴），同時庚○○、甲○○依序亦分持客觀上均
      足供兇器使用之電擊棒1支、伸縮警棍1支，何長軒旋即以
      預先備妥之膠帶1捲、手銬1副矇住、銬住壬○○之雙眼、
      雙手後，再以前開膠帶將壬○○綁在上址公司內客廳椅子
      上，丙○○隨即敲在上址公司房間內睡覺即子○○、劉淑
      卿房間之房門，子○○一開門，乙○○即以前開MP4玩具
      衝鋒槍抵住子○○背部，丙○○再以前開膠帶、另一副手
      銬矇住、銬住子○○雙眼、雙手，並脅迫劉淑卿自前開房
      間出來並坐在客廳椅子上不許亂動，以此強暴、脅迫手段
      ，至使壬○○、子○○、劉淑卿均不能抗拒後，丙○○喝
      令交出先前租用5Q-8682號自用小客車之租賃契約、租車
      時所簽之80萬元本票及5Q-8682號車牌2面（該車牌先前因
      乙○○將之懸掛於另一自用小客車上，經警查獲而由子○○領回），及上址公司內價值約1萬餘元之監視器主機1臺
      （上述財物均屬子○○所管領使用），壬○○、子○○因
      雙眼均遭膠帶矇住，遂由劉淑卿將上開財物品所在位置告
      知丙○○，丙○○強取上開財物後，再以需用現金給付乙○○、庚○○、何長軒、甲○○走路工工錢，要脅子○○
      再交付現金，子○○於仍處於不能抗拒之狀態下，附和稱
      身上無現金、但劉淑卿帳戶尚有5萬餘元存款可供提領，
      並附和稱事後願再籌25萬元存入劉淑卿帳戶供其等5人提
      領，丙○○進而又強取子○○所有之郵局、合作金庫帳戶
      金融卡各1張及劉淑卿所有之臺中五權郵局帳戶（帳號第0
      0000000000000號）金融卡1張，並令劉淑卿告知密碼。得
      手後，於同日上午11時許，丙○○、乙○○、庚○○、何
      長軒、甲○○始將子○○、壬○○解綁及手銬而後離去，
      對壬○○則未取得財物而未遂。何長軒旋即與丙○○、乙○○、庚○○、甲○○共同意圖為自己不法之所有，丙○○、乙○○、庚○○、甲○○並均以自己共同犯罪之意思
      ，事先同謀，推由何長軒持前開劉淑卿之金融卡至提款機
      提領金錢後供5人朋分花用，何長軒遂於同日上午11時某
      分許，在臺中市○區○○路與忠明南路口附近之彰化商業
      銀行提款機，以跨行提款方式輸入密碼操作該提款機，使
      之誤認為劉淑卿親自操作，而交付現金，何長軒以此不正
      方法接續3次各提領劉淑卿所有之2萬元、2萬元、1萬2千
      元，合計提領5萬2千元，得手後，何長軒再至臺中市○區
      ○○路與忠明路口處與丙○○、乙○○、庚○○、甲○○
      會合並朋分前開5萬2千元而花用一空。
五、丙○○前自寅○○處強取得15萬元後食髓知味，又另行與乙○○、庚○○、甲○○共同基於意圖勒贖而擄人之犯意聯絡
    ，於95年1月17日凌晨，由丙○○駕駛自祥龍租賃汽車公司
    承租之C-RV休旅車，搭載乙○○、庚○○、甲○○，至寅○○常常出入之臺中市○○區○○路與上石巷口「萊德電動遊
    戲場」前守候。嗣見寅○○騎乘機車出現，即由乙○○持電
    擊棒，庚○○、甲○○持球棒，毆打寅○○至頭破血流，並
    將寅○○之上排牙齒打落7、8顆，且將寅○○眼睛以膠帶矇
    住，以手銬將寅○○銬住，致寅○○不能抗拒後，將寅○○
    強押於上開C-RV休旅車的前後座間腳踏處，將車開至丙○○
    位於臺中市○區○村路○○○路口之租屋處，在該處逼迫寅
    ○○交付25萬元，始要加以釋放，寅○○不堪凌虐，乃以購
    車為由電請其母親卯○○自臺中縣沙鹿鎮○○街家中，攜帶
    現金25萬元至寅○○當時位於臺中市○○區○○路之熊貓建
    設大樓租屋處交付（追加起訴及併辦意旨書誤載為到丙○○
    租屋處交付），丙○○並電請不知情之劉德亮到其租屋處會
    合，再與劉德亮一起前往寅○○位於臺中市○○區○○路之
    熊貓大樓租屋處門外，於同日下午3、4時許自卯○○手上取
    得現金25萬元，再回到丙○○之租屋處。然丙○○猶要寅○○找出沈世雄，寅○○遂佯稱可找到與沈世雄接近之綽號「
    鴿子」之友人，丙○○始讓甲○○於同日下午4、5時許開車
    帶寅○○外出，於同日下午6、7時許車行至南投縣草屯鎮時
    ，寅○○趁隙跳車逃逸，始行脫困。
六、丙○○另行基於非法寄藏可發射子彈具有殺傷力之改造手槍
    、具殺傷力子彈之犯意，於94年12月間某日，在其當時居處
    ，受真實姓名年籍均不詳而綽號「老大」之成年男子寄託，
    由「老大」交付可發射子彈具有殺傷力之仿WALTHER廠PPK/S
    型半自動手槍所製造，換發土造金屬槍管而成之改造手槍1
    枝（槍枝管制編號0000000000，含彈匣1個）、具殺傷力之
    口徑8MM土造子彈至少1顆以上予丙○○，丙○○即未經許可
    而寄藏之。嗣因丙○○要搬家至其女友劉倩雲位於臺中市○○區○○路439之17巷2弄1號6樓之2住處，乃將上開槍、彈
    藏放於其委由不知情之甲○○於95年2月7日向昱騰租賃小客
    車公司租賃之車牌號碼8205-NC號自用小客車上。之後，丙○○、甲○○、簡伯宇（簡伯宇所涉違反槍砲彈藥刀械管制
    條例等案件，業經原審法院以95年度重訴字第1342號刑事判
    決判處無罪確定）於95年2月11日凌晨因與警方發生追逐，
    丙○○乃在臺中市○區○村路○○○○街口攜帶上開槍、彈
    下車後隨身藏放，迄至95年4月18日凌晨，改將上開槍、彈
    藏置於臺中市○○區○○路、光明路口。嗣丙○○於95年4
    月19日下午5時30分許，在臺中市○○區○○路439之17巷2
    弄1號6樓之2為警拘提到案後，迄至95年5月10日下午3時30
    分許，始帶同警方前往臺中市○○區○○路、光明路口查扣
    上開槍枝，及具殺傷力之口徑8MM土造子彈1顆（業經送鑑試
    射後僅餘彈殼）。
七、丙○○自90年1月24日強制戒治執行完畢釋放後之5年內，基
    於施用第一級毒品海洛因之概括犯意，自94年12月下旬間某
    日起，至95年4月19日下午5時許，在臺中市○○區○○路43
    9之17巷2弄1號6樓之2等地，以將第一級毒品海洛因羼入香
    菸，再點火施用之方式，施用第一級毒品海洛因多次，平均
    1天施用2次；又另行基於施用第二級毒品甲基安非他命之概
    括犯意，自94年12月下旬間某日起，至95年4月19日下午5時
    許，在上址，以將第二級毒品甲基安非他命置入吸食器內，
    以火燒烤，使其產生霧化氣體，再施用其煙霧之方式，施用
    第二級毒品甲基安非他命多次，平均1天施用2次。嗣於95年
    4月19日下午5時30分許，經警在上址拘獲丙○○，並扣得其
    所有供施用之第一級毒品海洛因10包（合計淨重40.75公克
    ，包裝重7.09公克）、海洛因殘渣袋40個、空夾鏈袋21包、
    葡萄糖2包、葡萄糖1罐、油壓鑄模機1臺、貴夫人食品調製
    機1臺，及其所有供施用之第二級毒品甲基安非他命2包（含
    袋重分別為1.1公克、0.8公克）、玻璃球1個，及其所有供
    施用第一級毒品海洛因、第二級毒品甲基安非他命之電子磅
    秤1臺、藥鏟1支。並取得丙○○同意後採集其尿液送檢，結
    果呈可待因、嗎啡、安非他命、甲基安非他命陽性反應而查
    獲。
八、丙○○、乙○○、庚○○、己○○、曾志成、何長軒、甲○○之前開犯行，因危害臺中地區治安重大，經警組專案小組
    監控，陸續為如下之緝捕：
  (一)、於95年1月14日晚間9時50分許，經警循線在臺中市○○區
      ○○路3段77號愛車族汽車維修保養服務中心查獲何長軒
      ，並在車牌號碼號5Q-8682號自用小客車內扣得供本案上
      開犯罪事實欄四、(二)犯行所用之烏茲玩具衝鋒槍1枝（含
      彈匣1個）、MP4玩具衝鋒槍1枝（含彈匣1個）、電擊棒1
      支、瓦斯鋼瓶1個，並另扣得與本案犯罪無關之信號發射
      器1支、X9-7657號車牌2面、行動電話1支（NOKIA廠牌）
      及黑色運動短褲1件。
  (二)、於95年2月11日凌晨2時10分許，經警在臺中市○○區○○
      路安順飯店前，欲攔下丙○○、甲○○所乘坐之8205-NC
      號自用小客車之際，丙○○駕駛該車與警方追逐，並於臺
      中市○區○村路○○○○街路口處附近棄車逃逸，嗣於同
      日凌晨3時許，甲○○在臺中市西屯區○○○路○段64之4
      號金錢豹酒店停車場為警查獲，並帶同警方在棄置於上址
      之8205-NC號自用小客車內，扣得供本案犯罪事實欄四、
      (二)犯行所用之手銬2副、伸縮警棍1支、瓦斯鋼瓶1個，並
      另扣得與本案犯罪無關之疑似手榴彈2枚、手銬1副、電擊
      棒2支、行動電話3支（其中NOKIA廠牌2支、WINII廠牌1支
      ）、安全帽1頂、改造子彈1顆、鴨舌帽1頂、西瓜刀1支、
      注射針筒1支、玻璃球管1支、塑膠吸管1支、尼龍繩1包、
      望遠鏡1支、手提箱1個、側背包1個、棒球棍3支、上衣5
      件、褲子1件及發票3張。
  (三)、於95年4月11日凌晨2時30分許，經警持拘票在臺中市○區
      ○○○街151號13樓12307室拘獲庚○○，並扣得與本案犯
      罪無關之行動電話2支（其中NOKIA廠牌1支、國際牌1支）
      。
  (四)、於95年4月19日下午5時30分許，經警持搜索票、拘票，在
      臺中市○○區○○路439之17巷2弄1號6樓之2拘獲丙○○
      ，並扣得丙○○所有供施用之第一級毒品海洛因10包（合
      計淨重40.75公克，包裝重7.09公克）、海洛因殘渣袋40
      個、空夾鏈袋21包、葡萄糖2包、葡萄糖1罐、油壓鑄模機
      1臺、貴夫人食品調製機1臺，及其所有供施用之第二級毒
      品甲基安非他命2包（含袋重分別為1.1公克、0.8公克）
      、玻璃球1個，及其所有供施用第一級毒品海洛因、第二
      級毒品甲基安非他命之電子磅秤1臺、藥鏟1支；及丑○○
      汽車駕駛執照1枚，暨與本案犯罪無關之趙燕鈴身分證1枚
      、行動電話4支（其中MOTOROLA廠牌1支、NOKIA廠牌3支）
      、不具殺傷力之模擬槍1枝（槍枝管制編號0000000000）
      、不具殺傷力之鎮暴槍1枝（槍枝管制編號0000000000）
      、不具殺傷力之橡膠子彈2包計195顆、不具殺傷力之鋼珠
      1包、瓦斯鋼管17支。
  (五)、於95年4月19日下午7時許，在臺中市北屯區○○○街64號
      4樓之2拘獲乙○○。
  (六)、於95年5月4日晚間9時30分許，在臺中縣大里市○○路42
      號拘獲曾志成。
九、案經子○○、壬○○訴由臺中市警察局第三分局報請臺灣臺
    中地方法院檢察署檢察官偵查起訴，及臺中縣警察局霧峰分
    局、內政部警政署刑事警察局分別報告及移送臺灣臺中地方
    法院檢察署檢察官追加起訴及移送併案審理。
    理    由
壹、證據能力之說明：
一、被告丙○○、己○○、甲○○部分：
  (一)、按被告以外之人於審判外之陳述雖不符刑事訴訟法第159
      條之1至之4等4之規定，而經當事人於審判程序同意作為
      證據，法院審酌該言詞陳述或書面陳述作成時之情況，認
      為適當者，亦得為證據；當事人、代理人或辯護人於法院
      調查證據時，知有刑事訴訟法第159條第1項不得為證據之
      情形，而未於言詞辯論終結前聲明異議者，視為有前項之
      同意，同法第159條之5定有明文。立法意旨在於傳聞證據
      未經當事人之反對詰問予以核實，原則上先予排除。惟若
      當事人已放棄反對詰問權，於審判程序中表明同意該等傳
      聞證據可作為證據；或於言詞辯論終結前未聲明異議，基
      於尊重當事人對傳聞證據之處分權，及證據資料愈豐富，
      愈有助於真實發見之理念，且強化言詞辯論主義，使訴訟
      程序得以順暢進行，上開傳聞證據亦均具有證據能力。
  (二)、本案被告丙○○、己○○、甲○○及其辯護人，就以下論
      述關於有罪部分，於原審暨本院準備程序及審理程序時就
      公訴人所舉所有言詞陳述及書面之證據能力均不爭執，且
      本院審酌證人之供述及文書作成之形式均無瑕疵，與本案
      待證事實間復具有關聯性，以之為本案證據尚無不當，自
      得採為證據。
二、被告乙○○部分：
  (一)、按被告以外之人於審判外之言詞或書面陳述，係屬傳聞證
      據，除有例外規定外，原則上並無證據能力；被告以外之
      人於偵查中向檢察官所為之陳述，除顯有不可信之情況者
      外，得為證據，刑事訴訟法第159條第1項、第159條之1第
      2項分別定有明文。
  (二)、本案共同被告丙○○、庚○○、己○○、曾志成、何長軒
      、甲○○及證人癸○○、寅○○、沈世雄、卯○○、子○○、劉淑卿乃被告乙○○以外之人，關於共同被告丙○○
      、庚○○、己○○、曾志成、何長軒、甲○○於警詢及偵
      查中所為之陳述，及證人癸○○、寅○○、沈世雄、卯○○、子○○、劉淑卿於警詢所為之陳述，均屬被告乙○○
      以外之人於審判外之言詞陳述，被告乙○○及其辯護人既
      否認其等陳述之證據能力，且該等陳述並無同法第159條
      之3各款所列之情形，亦未具有較為可信之特別情況且為
      證明犯罪事實存否所必要者，揆諸前揭說明，就被告乙○○部分應無證據能力，自不得作為證據。
  (三)、被告乙○○及其辯護人雖否認共同被告庚○○、何長軒、
      甲○○於偵查中以證人身分具結作證之證述及證人寅○○
      於偵查中證述之證據能力，然證人庚○○、何長軒、甲○○、證人寅○○於偵查中之證詞，業經具結，且被告乙○○及其辯護人並未指出有何顯不可信之情況存在，本院審
      酌上開證人於偵查中之證述並無顯不可信之情況，自得作
      為有關被告乙○○之證據。
  (四)、被告乙○○及其辯護人，雖曾否認證人壬○○於警詢所為
      之陳述，然嗣於96年7月26日原審審理時已不再爭執證人
      壬○○警詢陳述之證據能力，且對於公訴人所舉書面之證
      據能力均不爭執，本院審酌證人壬○○之供述及其其卷內
      文書作成之形式均無瑕疵，與本案待證事實間復具有關聯
      性，以之為本案證據尚無不當，自得採為證據。
三、被告庚○○部分：
  (一)、證人寅○○乃被告庚○○以外之人，其於警詢所為之陳述
      ，屬被告庚○○以外之人於審判外之言詞陳述，被告庚○○及其辯護人既否認證人寅○○警詢陳述之證據能力，且
      該等陳述並無同法第159條之3各款所列之情形，亦未具有
      較為可信之特別情況且為證明犯罪事實存否所必要者，揆
      諸前揭說明，就被告庚○○部分應無證據能力，自不得作
      為證據。
  (二)、被告庚○○及其辯護人雖否認證人寅○○於偵查中證述之
      證據能力，然證人寅○○於偵查中之證詞，業經具結，且
      被告庚○○及其辯護人並未指出有何顯不可信之情況存在
      ，本院審酌證人寅○○於偵查中之證述並無顯不可信之情
      況，自得作為有關被告庚○○之證據。
  (三)、被告庚○○及其辯護人就證人寅○○以外之人於審判外陳
      述之證據能力，於原審及本院準備程序及審理程序時就公
      訴人所舉所有言詞陳述及書面之證據能力均不爭執，且本
      院審酌除證人寅○○以外之證人的供述及文書作成之形式
      均無瑕疵，與本案待證事實間復具有關聯性，以之為本案
      證據尚無不當，自得採為證據。
貳、認定犯罪事實所憑之證據及理由：
一、被告丙○○共同恐嚇被害人丑○○部分：訊據被告丙○○對
    其與己○○、何長軒共同於93年中秋節當日在臺中市的蝴蝶
    谷飯店某房間內，以「不還錢即加以毆打」等語恐嚇被害人
    丑○○之事實均坦承不諱，核與共犯己○○、何長軒供證情
    節一致，並與被害人丑○○於警詢之指述吻合，且有被害人
    丑○○汽車駕駛執照一枚扣案可證，足見被告丙○○之上開
    自白與事實相符，此部分罪證明確，犯行洵堪認定。
二、被告丙○○、乙○○、庚○○、己○○共同對被害人癸○○
    加重強盜取財部分：
  (一)、訊據被告丙○○、乙○○、庚○○、己○○固均坦承於上
      揭時地，分持槍枝形狀之槍枝、警用鐵質甩棒、西瓜刀等
      兇器，與曾志成共同圍堵被害人癸○○，經癸○○極力掙
      扎，且遭毆打成傷，趁隙逃跑之際，丙○○乃指示己○○
      將癸○○所有車輛駕駛離去，開往上開皮爾卡登大樓地下
      室停放，又由丙○○將車上所放現金及手提電腦取走，將
      手提電腦交付予己○○，再將車輛駛往丙○○租屋處停放
      等情不諱，核與被害人癸○○於原審審理時證述情節大致
      相符，復有臺中市消防局緊急救護紀錄表、中國醫藥大學
      附設醫院急診護理病歷各一份存卷可稽，足證彼等自白之
      犯案過程與事實相符，此部分事證至為明確。
  (二)、被告己○○自首部分：
      被害人癸○○於95年4月28日警詢時陳稱：其於遭上開時
      、地遭強盜取財後，僅至中國醫藥大學附設醫院就診，而
      警察有去查看其傷勢，其有稍微向警察提起其車輛遭搶，
      被人砍傷，其以為那樣就算報案，所以沒有去派出所開據
      失竊聯單及報案證明（見臺中縣警察局霧峰分局霧警偵字
      第0950052657號卷第130、131頁）等語。足見被害人癸○○於案發當日，並無告知警方本案之犯罪嫌疑人，及被告
      丙○○等人之犯罪經過，自難認當時有偵查犯罪職權之公
      務員已知悉犯罪事實與犯罪之人。而被告己○○係在95年
      4月14日警詢時主動向警方陳述本案之犯罪事實及參與犯
      罪之人，嗣警方才於95年4月18日向被害人癸○○製作筆
      錄，並依序於拘獲被告丙○○、乙○○，同案共犯曾志成
      後，詢問此部分之犯罪事實（見同上警卷第72至73頁、第
      105至第109頁，同上警分局霧警偵字第0950052107號卷第
      57至60頁、第93頁），被告己○○並因而接受裁判，其事
      後行為，應符合自首之要件。
  (三)、至被告丙○○、乙○○、庚○○雖均辯稱，本件係因癸○○原與丙○○間有購買毒品之糾紛，案發當日只是要圍堵
      癸○○討個公道，並無強盜癸○○財物之意圖，且己○○
      開走癸○○之自用小客車，係在癸○○掙脫束服逃逸之後
      ，並非施以強暴、脅迫當時所強取之財物，而被告乙○○
      、庚○○更僅係受丙○○邀約參與圍堵癸○○，事前不知
      有取財之情事，事後亦未曾分受贓物，故應僅構成妨害自
      由罪云云。惟查：
    1.按共同實施犯罪行為之人，在合同意思範圍以內，各自分
      擔犯罪行為之一部，相互利用他人之行為，以達其犯罪之
      目的者，即應對於全部所發生之結果，共同負責，最高法
      院著有28年上字第3110號判例可資參照。本件被告乙○○
      於原審96年7月15日訊問時自承：丙○○說與癸○○有糾
      紛，問其是否願意挺他，其就跟丙○○他們一起去等語。
      ，核與被告丙○○於原審96年8月20日審理時以證人身分
      具結證述：「（問：當天你、乙○○、庚○○、己○○駕
      車去找癸○○，你如何告訴他們是什麼事情去找癸○○？
      ）以電話分別告訴乙○○、庚○○、己○○說我與癸○○
      吵架，要去找癸○○算帳」（見原審卷(二)第218頁）、「
      我跟癸○○發生糾紛時，我聽人家說，癸○○有在防備我
      ，所以想要用押的方式將他帶走」、「（問：乙○○、庚○○、己○○他們都知道你要用押的方式來押走癸○○嗎
      ？）知道」（見原審卷(二)第231頁）等語，及與被告己○○於原審96年8月16日審理時以證人身分具結證稱：93年1
      2月30日是丙○○打電話給其說與癸○○有糾紛要處理，
      這次丙○○並沒有說是什麼糾紛，只是說要讓癸○○漏氣
      （見原審卷(二)第156頁）等語，互核相符。顯見被告丙○○邀約其餘被告一同前往找被害人癸○○時，彼等均知悉
      係有糾紛要尋仇，並要施以強暴之方式押人，而非被告丙○○與癸○○間存有任何債權債務糾紛甚明。
    2.被害人癸○○於原審96年8月16日審理時到庭證述：「當
      時我剛從朋友『阿添』那裡下來，手提袋剛放到車上，我
      繞到駕駛座剛要上車的時候，他們就圍過來，丙○○說有
      事情要和我說，我說有什麼事情在這裡說就好，但是丙○○及另外一個不知道姓名的人一直要押我上我的車」、「
      他們一起衝過來的時候，乙○○是站在最後面，拉扯及我
      頭部被砍的時候，他都站在我的正後面，我要逃跑的時候
      ，我看到乙○○還是站在後面」（見原審卷(二)第143頁、1
      54頁）等語綦詳。且被告己○○於原審96年8月16日審理
      時以證人身分具結證稱：其等看到癸○○從一棟公寓走下
      來要開車，打開車門，丙○○叫庚○○先過去將癸○○拉
      住，癸○○與庚○○二人就在路邊打起來了，那時車門已
      經全開，丙○○就叫其與乙○○過去抓癸○○，癸○○原
      本用手圈住庚○○的身體，其與乙○○過去時，就用手拉
      開癸○○的手，丙○○與癸○○打起來，癸○○就跑了，
      當時其看到癸○○鑰匙丟在駕駛座那裡，庚○○的手機掉
      在地上，丙○○這時跟其說將東西撿起來，把癸○○的車
      子先開到臺中市○○區○○路與青海路之皮爾卡登大樓地
      下室，其回到地下室時，丙○○、乙○○、庚○○已開車
      回來，丙○○就將癸○○置於副駕駛座的電腦包包拿走，
      到樓上丙○○所承租的套房時，丙○○把包包打開，看到
      有電腦及一疊一百元、五百元、一千元之現金，丙○○將
      現金拿走，將電腦分給其，丙○○、乙○○、庚○○就離
      開並將癸○○的車子開走了（見原審卷(二)第157頁、158頁
      、162頁、163頁）等語無訛。則由癸○○、己○○之上開
      證詞可知，被告乙○○、庚○○於受被告丙○○邀約後，
      即一起前往對被害人癸○○施以強暴，並於強押人之過程
      中，持續處癸○○旁邊，防止癸○○脫逃，並於現場即知
      悉被告丙○○要被告己○○先將癸○○所使用之自用小客
      車駛離，嗣後被告丙○○、乙○○、庚○○更接續追趕掙
      脫之癸○○，且與埋伏在巷口之曾志成將癸○○攔下，由
      庚○○、曾志成以貼方式，挾持癸○○；迨將癸○○押至
      丙○○原所駕之自用客車處，癸○○趁隙逃逸後，被告丙○○、乙○○、庚○○則同車回到皮爾卡登大樓地下室與
      己○○會合，又均見被告丙○○將癸○○置於車上之電腦
      包包拿到樓上丙○○所承租的套房，其後被告丙○○始與
      庚○○一起駕駛癸○○之自用小客車離去。足徵被告乙○○、庚○○均全程參與丙○○、己○○對癸○○圍堵，及
      強取癸○○自用小客車之過程。
    3.參之本件被害人癸○○對其所有之自用小客車原具有絕對
      支配權，卻因被告丙○○、乙○○、庚○○、己○○共同
      持用兇器施以強暴押人手段，致癸○○為顧及自身性命安
      全，趁隙脫逃而不能支配該自用小客車，任令丙○○指示
      己○○將之開走，置於實力支配之下，迄94年1月中旬，
      始由被告丙○○返還。該4名被告等施用強暴手段，與被
      害人癸○○喪失財產支配權，時間、空間關係緊密不可分
      ，自應一體評價，認被告等係以強暴方法，致被害人不能
      抗拒，而取其財物，所為應該當加重強盜罪之構成要件，
      而非妨害自由與竊盜二罪，且被告丙○○指示被告己○○
      將被害人車輛駛離之時，被告等均在場目睹，亦知悉該車
      輛原係被害人所有，更未同意由被告等取走，被告等擅行
      駛離置於自己實力支配下，難認無為自己不法所有之意圖
      。從而，被告丙○○、乙○○、庚○○事後辯稱無強盜犯
      意，顯係卸責之詞，不足採信。被告4人共同對被害人癸○○為加重強盜取財之犯行，事證明確，洵堪認定。至被
      告乙○○、庚○○事後縱未分得贓物，亦不能解免其應負
      加重強盜之罪責。而被告丙○○、己○○、庚○○於本院
      以證人身分就被告乙○○、庚○○是否具有犯意聯絡部分
      之證述，均屬迴護其他被告之詞，不足採信。
三、被告丙○○、乙○○、庚○○與甲○○及同案被告何長軒共
    同對證人寅○○加重強盜取財部分（何長軒、甲○○此部分
    之犯行，業經原審法院另為免訴之判決確定，不另述）：
  (一)、訊據被告丙○○、乙○○、庚○○對於其等與共同被告何
      長軒、甲○○於94年12月間某日，由被告丙○○駕駛其指
      示共同甲○○向祥龍租賃汽車公司租用之C-RV休旅車，搭
      載乙○○、庚○○及何長軒、甲○○，分持球棒、電擊棒
      等客觀上足為兇器之物品，前往寅○○位於臺中市○○區
      ○○路與河南路口之租屋處外守候，嗣因寅○○友人劉德
      亮之女友甫自上開處所離去，被告等即趁機侵入寅○○上
      開租屋處等情不諱，然均否認有加重強盜取財之行為，被
      告丙○○、庚○○均辯稱：因丙○○以25萬元向寅○○購
      買毒品，但拿到的是味精，所去找寅○○討錢云云；被告
      乙○○辯稱：在寅○○住處，寅○○與丙○○說要好好談
      ，其就先走了云云。惟查：
    1.證人寅○○於原審96年8月8日審理時到院具結證述：丙○○先前確實有要向其購買海洛因，但因為其沒有海洛因，
      而介紹綽號「小四」之沈世雄與丙○○認識，但是其不清
      楚他們實際上有無買賣海洛因或丙○○是否拿到味精，在
      94年12月間丙○○等人到其居處時，丙○○有稍微提到他
      跟沈世雄買海洛因10幾萬元，結果買到假的，其當時氣喘
      ，所以沒有被打，也沒有看到味精，其女朋友及劉德亮的
      女朋友被膠帶綁住控制在房間內，而丙○○他們都有拿槍
      、電擊棒進來，他們知道其被通緝，說如果找不出沈世雄
      的話，他們就要告訴警察關於其通緝的事，丙○○並說他
      要與警方配合，而其當時真的找不到沈世雄，又氣喘發作
      ，且其是因販毒被通緝，被抓到的話，不是被判無期徒刑
      就是判有期徒刑10幾年，在那種情況下，其沒有辦法反抗
      ，只能說要先幫沈世雄墊錢，在丙○○跟其要錢時，其他
      被告圍在那裡，當時丙○○是開口要求15萬元，其記得劉
      德亮領了15萬元（見原審卷(二)第87、91、92、94、95、97
      、104、105頁）等語綦詳。且被告丙○○於原審96年10月
      1日審理時已自承其先前於警詢、偵訊時所述向綽號「小
      四」之人欲購買海洛因而拿到味精，該綽號「小四」之人
      即為當天到庭作證之證人沈世雄等情不諱，足見被告丙○○與寅○○間，並無因購買毒品而存有債權債務關係甚明
      ，被告丙○○並無任何要求寅○○代墊之正當理由。
    2.至於證人沈世雄於原審96年10月1日審理時到院雖證述：
      其綽號為「小四」，會跟丙○○認識，是寅○○叫其去他
      家，寅○○當時沒有海洛因，而其也沒有海洛因，其就拿
      白糖給寅○○，寅○○並沒有給其錢，當時有其、寅○○
      、丙○○及丙○○所帶來的一位朋友在場，至於寅○○是
      否有拿白糖或味精給丙○○，其就不清楚了云云。然同案
      被告甲○○於該日審理時供述：丙○○向沈世雄購買海洛
      因時，其也有在場，所以知道沈世雄拿給丙○○的是味精
      ，而非海洛因等語無誤。經核上開證人寅○○、沈世雄之
      證詞與被告丙○○、共同被告甲○○之供述，應可認為被
      告丙○○確係透過證人寅○○之介紹，而認識證人沈世雄
      ，並有向證人沈世雄購買第一級毒品海洛因而拿到非真正
      海洛因之事。證人沈世雄於原審之上開證述，顯係為逃避
      刑責而有不實，即無可採信。
    3.證人劉德亮於原審96年9月13日審理時到院證述：94年底
      其在寅○○家借住時，其女朋友到樓下買東西，其還在睡
      覺，有一群人進來，這些人裡面其只認得丙○○，其有聽
      到他們談論的內容，因丙○○要買毒品，寅○○介紹丙○○向寅○○的朋友買毒品，但丙○○買到的不是真正的毒
      品，而是亂七八糟假的東西，所以丙○○找寅○○處理這
      個事情，他們二人在談的時候，丙○○與寅○○其中有一
      個人講出15萬元這個數目，但確實是何人講的，其現在沒
      有印象，當時寅○○已經氣喘發作，而其認為是因其女朋
      友下樓買東西，丙○○他們才能夠進來，所以想說代為處
      理，故其打電話給綽號「阿坤」的朋友先借現金15萬元，
      要其女朋友去跟「阿坤」拿現金回來交給丙○○，目的是
      讓丙○○他們先走（見原審卷(三)第167、168、171至173頁
      ）等語屬實，足見當日寅○○確有透過劉德亮交付15萬元
      給被告丙○○後，被告丙○○等人方離去。
    4.被告丙○○於原審96年8月23日審理時以證人身分具結證
      稱：整個談判過程，乙○○中途有先離開去買飲料或做什
      麼事，但事後有再回來（見原審卷(三)第6至7頁）等語；而
      證人庚○○於原審同日審理時亦以證人身分具結證述：丙○○跟寅○○談話當中，因寅○○手機沒有電，丙○○叫
      其去幫寅○○買充電器，其到寅○○住處對面大賣場購買
      ，但買不到，其打電話給丙○○，問他要不要到別的地方
      買，丙○○說不用，這時，乙○○就下來了跟其拿遙控的
      鑰匙，乙○○向其拿遙控器之後，有再回去寅○○的租屋
      處（見原審卷(三)第22頁）等語綦詳，二人證述內容互核吻
      合，顯見被告乙○○縱於被告丙○○與寅○○談判過程有
      先離開一會兒，但並非先走，而又有返回寅○○住處。是
      被告乙○○前開所辯，顯無可信。
    5.又同案被告何長軒雖於原審辯稱：94年12月間其未參與對
      寅○○加重強盜取財行為云云。然被告庚○○於原審96年
      8月23日審理時以證人身分具結證述：何長軒有參與（見
      原審卷(三)第21頁）等語明確，核與被告丙○○迭於95年5
      月3日、95年5月9日警詢時，及於96年3月5日偵訊時，均
      供述何長軒此次有參與（見臺中縣警察局霧峰分局霧警偵
      字第0950052657號卷第33、38頁，及臺灣臺中地方法院檢
      察署95年度偵字第11200號卷第170頁）等語，並被告甲○○於96年3月3日偵訊時以證人身分具結證述：何長軒只有
      於94年12月間去找寅○○時有去，於95年1月17日去找寅
      ○○時，何長軒已經被抓了，所以沒有去（見同上偵卷第
      151頁）等語相符，足認同案被告何長軒確有於94年12月
      間某日參與對證人寅○○加重強盜取財之犯行。
    6.綜上，被告丙○○與寅○○間既任無債務糾紛，則其夥同
      被告乙○○、庚○○及同案被告何長軒、甲○○攜帶兇器
      藉詞對寅○○施以脅迫，致寅○○無法抗拒而交付15萬元
      ，其行為已該當刑法第330條第1項之加重強盜取財罪之構
      成要件。是被告丙○○、乙○○、庚○○上開所辯，均無
      可採。是此部分事證明確，被告丙○○、乙○○、庚○○
      此部分之犯行，均堪予認定。至被告等之辯護人雖為被告
      等辯稱：被告等並未對寅○○施以強暴、脅迫手段，且交
      付15萬元之人係劉德亮，該款項乃為擔保寅○○能找到沈
      世雄出面處理，況寅○○係考慮自己因違反毒品危害防制
      條例案件遭通緝，怕被告丙○○向警方舉報，而向劉德亮
      借支，交付丙○○，並非受強暴、脅迫，不能抗拒之結果
      云云。但查本件被告等多人侵入被害人寅○○居處時，係
      分攜帶有上述之兇器，且人數其夥，而被害人人單勢孤，
      客觀上已足以壓制寅○○反抗之意志，則丙○○向寅○○
      索取財物時，縱寅○○同時亦慮及自己遭通緝之處境，而
      向劉德亮借款交付，仍難認非因受脅迫致不能抗拒下之行
      為。又寅○○於原審已明確結稱劉德亮交付之15萬元，係
      其向劉德亮借得，事後並由其向母親要求取得同額款項以
      資償還劉德亮等語，故縱案發現場係由劉德亮親手交付款
      項，亦應認僅係寅○○假手劉德亮交付款項，以使自己脫
      離險境，不能認為被告等所為未構成加重強盜罪。辯護人
      請求再傳訊寅○○、劉德亮、沈世雄，核無調查之必要，
      附此明。至被告丙○○、甲○○、庚○○於本院就有無
      強盜犯意，及是否施用脅迫手段強逼寅○○交付款項之證
      述，亦係互為迴護之詞，並無足採。
四、被告丙○○、乙○○、庚○○共同對被害人子○○、劉淑卿
    、壬○○加重強盜取財部分：
    訊據被告丙○○、乙○○、庚○○對於共同與同案被告何長
    軒、甲○○（何長軒、甲○○就此部分犯行，業經原審法院
    以95年度訴字第929號判處罪刑確定，檢察官未再就此部分
    起訴）對被害人子○○、劉淑卿、壬○○加重強盜取財之犯
    罪事實均坦白承認，核與被害人子○○、劉淑卿於原審審理
    時證述，及證人壬○○於警詢時證述之情節互核大致相符，
    並有供上開加重強盜取財犯行所用之烏茲玩具衝鋒槍1枝（
    含彈匣1個）、MP4玩具衝鋒槍1枝（含彈匣1個）、電擊棒1
    支、瓦斯鋼瓶2個、手銬2副、伸縮警棍1支扣案可證。且查
    ，扣案之前開烏茲玩具衝鋒槍（含彈匣1個）、MP4玩具衝鋒
    槍（含彈匣1個）經送往內政部警政署刑事警察局以性能檢
    驗法、動能測試法鑑驗結果：其中前開烏茲玩具衝鋒槍（含
    彈匣1個，槍枝管制編號0000000000號）部分，認係仿衝鋒
    槍外型製造之空氣槍，以小型二氧化碳鋼瓶內氣體為發射動
    力，經實際試射，測得鋼珠（直徑約6.0MM、重量約0.88公
    克）發射速度分別為89、82、76公尺/秒，計算其動能分別
    為3.49、2.96、2.54焦耳，單位面積動能分別為12.33、10.
    46、8.99焦耳/平方公分；而依美國軍醫總署定義，彈丸撞
    擊動能達58磅/呎（約為78.6焦耳/平方公分），足以使人喪
    失戰鬥能力；依內政部警政署刑事警察局對活豬作射擊測試
    結果，彈丸單位面積動能達24焦耳/平方公分，足以穿入豬
    隻皮肉層；依日本科學警察研究所之研究結果，彈丸單位面
    積動能達20焦耳/平方公分，足以穿入人體皮肉層；其中前
    開MP4玩具衝鋒槍（含彈匣1個，槍枝管制編號0000000000）
    部分，認係仿衝鋒槍外型製造之空氣槍，以電能驅動馬達帶
    動活塞壓縮氣體為發射動力，經檢視，欠缺電池，無法鑑驗
    等情，有內政部警政署刑事警察局95年6月13日刑鑑字第095
    0015428號槍彈鑑定書及所附照片1份存卷足憑。則前開烏茲
    玩具衝鋒槍之單位面積動能至多僅為12.33焦耳/平方公分，
    依前開說明，尚未達足以穿入人體皮肉層之程度，自難認已
    具殺傷力；又前開MP4玩具衝鋒槍部分，顯亦無積極證據證
    明其確具殺傷力，固堪認該二枝玩具衝鋒槍非屬槍砲彈藥刀
    械管制條例規定之槍枝。惟按刑法上所謂兇器，其種類並無
    限制，凡客觀上對於人之生命、身體、安全構成威脅，具有
    危險性之兇器均屬之，且祇須行為時攜帶此種具有危險性之
    兇器為已足，並不以攜帶之初有行兇之意圖為必要（最高法
    院79年臺上字第5253號判例可資參照）。本件被告等分持以
    供上開強盜取財犯行所用即：扣案之前開烏茲玩具衝鋒槍1
    枝、伸縮警棍1支、前開MP4玩具衝鋒槍1枝、電擊棒1支，均
    質地堅硬，且其中前開烏茲玩具衝鋒槍、前開MP4玩具衝鋒
    槍之長度各約40公分、55公分，此觀上開卷附內政部警政署
    刑事警察局槍彈鑑定書所附相片甚明，亦據被告供承在卷，
    則前開烏茲玩具衝鋒槍、前開MP4玩具衝鋒槍、電擊棒1支、
    伸縮警棍1支，在客觀上均顯對人之生命、身體、安全構成
    威脅，均係具有危險性之兇器無訛。從而，足認被告丙○○
    、乙○○、庚○○之自白確與事實相符。是此部分事證明確
    ，被告丙○○、乙○○、庚○○此部分之犯行，均堪認定。
五、被告丙○○、乙○○、庚○○、甲○○共同對被害人寅○○
    擄人勒贖部分：
  (一)、訊據被告丙○○、乙○○、庚○○、甲○○對於其等於95
      年1月17日凌晨，由被告丙○○駕駛自祥龍租賃汽車公司
      承租之C-RV休旅車，搭載被告乙○○、庚○○、甲○○，
      至被害人寅○○常常出入之臺中市○○區○○路與上石巷
      口「萊德電動遊戲場」前守候，嗣見寅○○騎乘機車出現
      ，即由被告乙○○持電擊棒，庚○○、甲○○持球棒，毆
      打寅○○至頭破血流，並將寅○○之上排牙齒打落7、8顆
      ，致寅○○不能抗拒後，將寅○○強押於上開休旅車的前
      後座間腳踏處，將車開至被告丙○○位於臺中市○區○村
      路○○○路口之租屋處，寅○○於該處以購車為由電請其
      母卯○○自臺中縣沙鹿鎮○○街家中，攜帶現金25萬元至
      寅○○當時位於臺中市○○區○○路之熊貓建設大樓租屋
      處交付，被告丙○○則電請劉德亮到其租屋處，再偕同劉
      德亮一起前往寅○○位於臺中市○○區○○路之熊貓大樓
      租屋處門外，於同日下午3、4時許自卯○○手上取得現金
      25萬元，再回到被告丙○○之上開租屋處，因被告丙○○
      要寅○○找出沈世雄，寅○○遂佯稱可外出尋找，於同日
      下午6、7時許，車行至南投縣草屯鎮時，趁隙跳車逃逸等
      情均供承不諱，然均否認有擄人勒贖之犯意云云。惟查：
    1.被害人寅○○於原審96年8月8日審理時到院證述：95年1
      月17日凌晨，其騎機車經過青海路跟另外一條路的路口時
      等紅綠燈停下來時，忽然有一臺車子往後倒退將其撞倒，
      4、5個人下來拿槍托、球棒打其，把其拖上車，把眼睛用
      膠帶矇住，用手銬將其銬住，把其押在休旅車前座跟後座
      中間的空間，帶到另外一個地方，過了很久，直到要吃便
      當時，也不知道當時是白天還是晚上，才將其眼睛的膠帶
      撕開，其才知道是在房間裡面，丙○○叫其拿錢出來，要
      其打電話給太太或找媽媽拿錢出來，看能拿多少就拿多少
      出來，其就打電話給媽媽，丙○○他們叫其在電話中不可
      隨便講話，所以其向媽媽說要買車，要頭期款，要媽媽帶
      25萬元到其位於臺中市○○區○○路熊貓建設大樓租屋處
      ，因丙○○要其找一個較有信用的人出來，並提議找劉德
      亮，就由丙○○聯絡劉德亮，由丙○○與劉德亮一起去其
      租屋處等其媽媽，其媽媽從沙鹿來臺中，在其租屋處有打
      電話問其是否要將錢交給他們，其說可以，當時其也只能
      這樣講，其被控制在房間裡面等了很久，丙○○他們回來
      ，說有拿到25萬元，之後要其提供一個販賣毒品綽號「鴿
      子」的朋友的行蹤，因「鴿子」與沈世雄有在一起，要其
      帶他們去找「鴿子」，其中不知道是誰開車載其出去找「
      鴿子」，途中到草屯鎮市區停下來時，其開了車門就跑掉
      了，其打電話要媽媽來接，那時已經下午6、7點了（見原
      審卷(二)第89、94、95、100、106頁）等語。而證人即寅○○之母卯○○於原審96年9月13日審理時到院證述：寅○○在95年農曆大年初3上午7點多就打電話說要錢，並說愈
      多錢愈好，說有事情要辦，叫其趕快去籌，其說沒有那麼
      多錢，並問寅○○是什麼事情，寅○○說他就是需要錢，
      叫其不要問那麼多，只有約略提到要現金買車子的事情，
      但沒有講得很清楚，所以其以為他當天需要現金買車子，
      寅○○在當天上午8點多、9點多、10點多一直到下午1、2
      點都一直打電話要其籌錢，其在下午3點多拿了現金25萬
      元到寅○○位於臺中市新光三越百貨對面的熊貓建設大樓
      5樓租屋處，其坐電梯到5樓，電梯門一打開，劉德亮與丙○○就靠過來問其是不是寅○○的媽媽，其說是，其問寅
      ○○呢，丙○○就以手機撥打電話給寅○○，並拿給其聽
      ，其以電話問寅○○人在哪裡，寅○○說在朋友家，要其
      把錢交給劉德亮沒有關係，他等一下就會回家，當時劉德
      亮跟丙○○在場，其就將現金25萬元交給劉德亮（見原審
      卷(三)第163至164頁）等語。而證人劉德亮於原審96年9月1
      3日審理時到庭證述：94年12月間後，丙○○不知道從什
      麼地方得知其電話，打電話要其轉告寅○○將朋友交出來
      ，其轉告寅○○後，寅○○的意思是說沒有必要再跟丙○○講這件事了，其就告訴丙○○說，你們的事情與其沒有
      關係，不要再找其了，之後有天晚上，其在睡覺時，其女
      朋友拿電話過來，是丙○○打的，說寅○○在他位於臺中
      市臺中高工附近的房子內跟他在一起，其說寅○○跟你又
      不是朋友，為何會在一起，丙○○問其要不要過來，說他
      跟寅○○事情已經處理的差不多了，要其去帶寅○○離開
      ，不然寅○○沒有辦法離開，其就開車到復興路，有一個
      人開車來引導至丙○○房子那裡，其到那裡看到寅○○身
      上有外傷，問丙○○他們，為何把寅○○打成這樣，其要
      將寅○○帶走，丙○○問其有沒有辦法保證將寅○○的朋
      友交出來，其說沒有辦法，因其不認識寅○○的朋友，他
      們後來商談後，寅○○說他先籌一筆錢給丙○○，因其認
      識寅○○的太太，而寅○○不希望這件事情讓家人知道，
      要其跟丙○○一起去跟寅○○的太太拿25萬元，寅○○的
      媽媽也會去，所以其才陪丙○○去寅○○位於臺中市熊貓
      建設大樓5樓的租屋處，那時候是下午，其和丙○○在那
      裡等寅○○的媽媽及太太來，寅○○的媽媽把現金25萬交
      給其，其馬上拿給丙○○，其與丙○○回到丙○○租屋處
      那裡要載寅○○離開，但是寅○○說他要帶丙○○去找寅
      ○○的朋友，所以叫其先回去，其告訴丙○○，去找寅○○朋友時，要保證寅○○平安，不能夠再打寅○○，然後
      就先離開了（見原審卷(三)第168至169頁）等語。經核證人
      寅○○、卯○○、劉德亮上開證言互為吻合，並與被告丙○○、乙○○、庚○○、甲○○之上開自白相符，自可採
      信。
    2.而被害人寅○○本與被告丙○○、乙○○、庚○○、甲○○間無任何債務關係，已如前述，乃被告丙○○、乙○○
      、庚○○、甲○○在與寅○○無債務糾紛之情況下，竟對
      寅○○控制行動自由而將之置於實力支配之下至少12小時
      ，並以不付贖款即對寅○○加害等詞恫嚇寅○○，使寅○○心生畏怖，因而囑其母卯○○交付贖款25萬元。雖被告
      丙○○事後辯稱：寅○○於95年1月17日主動交付拿25萬
      元是作為擔保之用，等寅○○找到沈世雄後，再還給寅○○，其拿到25萬元後，由其拿去使用，沒有分給其他人，
      其後來買海洛因，已經花光了，其在95年5月15日警詢時
      ，說取得的25萬元都由其拿去購買毒品之後，再拿給大家
      一起施用，所述不實在，那次警詢時為何要這樣講，其已
      忘記了（見原審卷(三)第11、14至至18頁）云云；然此項供
      證內容，不僅與寅○○之上開證詞齬齟，且其一方面供證
      25萬元是作為擔保之用，一方面又稱將25萬元自行花光了
      ，顯違乎常情，自無可採。被告等係以毆打及限制被害人
      行動自由之方法，要脅被害人交付一定款項，以換取人身
      自由及安全至為明確。
    3.至被害人之母卯○○籌款25萬元交付被告丙○○，固然係
      因被害人寅○○告以要購車需要頭期款，故籌款交付，而
      非被告等直接以電話要脅卯○○付贖，以換回寅○○之自
      由；然按之擄人勒贖係指意圖勒贖而擄人而言。行為人苟
      以勒贖之目的而擄人，祇須被擄人喪失行動自由，而置於
      加害者實力支配之下即屬既遂，其事後果否實施勒贖，向
      何人勒贖，有無取得贖款，以及何人交付贖款均不影響其
      已成立之犯罪，故擄人勒贖並不以被擄人與被勒贖人不屬
      同一人為必要（最高法院85年度台上字第3675號判決意旨
      可資參照）。本件被告等既意在向被害人寅○○勒索款項
      ，而實施擄人行為，被害人為獲得脫身，在被告等監控下
      以電話向其母佯稱為付購車款而索討款項，實為支付贖款
      ，揆之上開說明，難認被告等所為非屬擄人勒贖犯行。綜
      上，被告丙○○、乙○○、庚○○、甲○○上開辯解，均
      屬圖卸刑責之詞，毫無可信。彼等此部分對寅○○擄人勒
      贖之行為，事證明確，至堪認定。
六、被告丙○○非法寄藏可發射子彈具有殺傷力之改造手槍、具
    殺傷力子彈部分：
    訊據被告丙○○對於其於本案犯罪事實欄六所載之時、地，
    非法寄藏可發射子彈具有殺傷力之改造手槍、具殺傷力子彈
    之行為坦承不諱，並有改造手槍1枝、子彈1顆扣案足資佐證
    。而上開手槍1枝，經送請內政部警政署刑事警察局鑑定結
    果，認係仿WALTHER廠PPK/S型半自動手槍製造之槍枝（槍枝
    管制編號0000000000，含彈匣1個），換發土造金屬槍管而
    成之改造手槍1枝，機械性質良好，可擊發適用之子彈，認
    具殺傷力；送鑑改造子彈1顆，認係具直徑約8MM土造金屬彈
    頭之土造子彈，經實際試射，可擊發，認具殺傷力一節，有
    內政部警政署刑事警察局95年6月12日刑鑑字第0950073077
    號槍彈鑑定書1份暨所附之上開手槍、子彈照片附卷可稽，
    是此部分事證明確，被告丙○○犯行堪以認定。至被告雖辯
    稱本件係其主動帶同員警取出槍彈，應符合槍砲彈藥刀械管
    制條例第18條第4項之自白減輕其刑之規定云云。然按槍砲
    彈藥刀械管制條例第18條第1項係規定自首之情形，並依其
    是否已將槍械、彈藥移轉他人持有，而分別規定：未經移轉
    持有者，應報繳其持有之全部槍械、彈藥；已移轉持有者，
    應據實供述全部槍械、彈藥之來源或去向，並因而查獲，始
    能減免其刑。第四項係規定自白之情形，必須於偵查或審判
    中自白，並供述全部槍械、彈藥之來源及去向，因而查獲或
    因而防止重大危害治安事件之發生者，始能減免其刑。第四
    項既謂「並」供述全部槍砲、彈藥、刀械之來源「及」「去
    向」，自係指已將槍械、彈藥移轉與他人持有之情形而言，
    不包括仍為自己持有之情形在內，此觀同條第一項後段係指
    已移轉他人持有之情形始有「去向」可明（最高法院90年度
    台上字第3561號判決可資參照）。本件被告雖於警詢、偵查
    中自白，但其帶同員警僅係取出自己藏放之槍彈，並非供出
    槍彈去向，自與上開減輕其刑規定不符，附此明。
七、被告丙○○連續施用第一級、第二級毒品部分：
    訊據被告丙○○對其於本案犯罪事實欄七所載之時、地，連
    續施用第一級毒品海洛因、第二級毒品甲基安非他命之事實
    ，業據其於原審及本院審理時坦承不諱，並有第一級毒品海
    洛因共10包、海洛因殘渣袋40個、空夾鏈袋21包、葡萄糖2
    包、葡萄糖1罐、油壓鑄模機1臺、貴夫人食品調製機1臺、
    第二級毒品甲基安非他命2包（含袋重分別為1.1公克、0.8
    公克）、玻璃球1個、電子磅秤1臺、藥鏟1支扣案可證。而
    扣案之海洛因10包經送法務部調查局鑑定結果，確含有第一
    級毒品海洛因成分，合計淨重40.75公克，包裝重7.09公克
    一節，有該局95年6月9日調科壹字第120017948號鑑定通知
    書1份在卷可稽，且被告丙○○經警方於95年4月19日查獲時
    ，所採尿液送中山醫學大學附設醫院檢驗結果，驗有可待因
    、嗎啡、安非他命、甲基安非他命之陽性反應等情，有該院
    檢驗科藥物檢測中心出具之檢驗報告1紙存卷足佐，而海洛
    因施用入人體後水解還原成嗎啡，再循嗎啡之代謝方式排出
    體外，已據行政院衛生署藥物食品檢驗局藥檢壹字第0064
    31號函說明綦詳。又被告丙○○前曾於88年間因施用毒品案
    件，經原審以88年度毒聲字第7553號裁定送觀察、勒戒後，
    臺灣臺中看守所附設勒戒處所評定有繼續施用毒品之傾向，
    由臺灣臺中地方法院檢察署檢察官聲請強制戒治，經原審以
    89年度毒聲字第420號裁定送強制戒治1年，嗣於強制戒治期
    間屆滿3個月後，其成績經評定為合格，無繼續戒治之必要
    ，而由臺灣臺中地方法院檢察署檢察官聲請，由原審以89年
    度毒聲字第6758號裁定停止戒治，所餘戒治期間付保護管束
    ，保護管束至90年1月24日期滿而執行完畢之事實，有臺灣
    高等法院被告前案紀錄表及臺灣臺中地方法院檢察署刑案資
    料查註紀錄表各1份存卷可參。綜上，被告丙○○自白連續
    施用第一級、第二級毒品核與事實相符，其於前案強制戒治
    執行完畢釋放後五年內，再犯本案連續施用第一級毒品海洛
    因、第二級毒品甲基安非他命之事證明確，犯行均洵堪認定
    。
、論罪科刑部分：
一、被告等犯罪後，刑法關於共犯（第28條）、罰金刑最低額（
    第33條第5款）、罰金易服勞役（第42條）、累犯（第47條
    ）、定執行刑（第51條）、牽連犯（第55條）、連續犯（第
    56條）、自首（第62條）之規定，業經總統於94年2月2日公
    布修正，並自95年7月1日起施行。經比較各該修正前後之規
    定，除共犯、罰金易服勞役（於易處後不逾6個月之範圍）
    、累犯之修正後規定，已較修正前規定有利於行為人，應適
    用各該修正後之規定論處外，其餘各修正後之規定，並無較
    有利於修正前之規定，依同法第2條第1項，仍應適用修正前
    之各規定論處。
二、就犯罪事實欄二部分：
    核被告丙○○此部分所為，係犯刑法第305條之恐嚇危害安
    全罪。其與己○○、何長軒間，就此部分犯行，有犯意聯絡
    及行為分擔，均為共同正犯。
三、就犯罪事實欄三部分：
    核被告丙○○、乙○○、庚○○、己○○此部分所為，係犯
    刑法第330條第1項之結夥三人以上，攜帶兇器之加重強盜取
    財罪。被告等於前開加重強盜取財犯行實施中，除施強暴外
    ，並兼括以限制被害人癸○○行動自由之方式，然此為強盜
    行為之一部分，自不另論以妨害自由罪。被告等4人就此部
    分犯行，彼此間有犯意聯絡及行為分擔，均為共同正犯。而
    被告乙○○、庚○○、己○○各有如犯罪事實欄一所示之前
    案紀錄，有臺灣高等法院被告前案紀錄表在卷可憑，彼等於
    有期徒刑執行完畢後，五年內再故意犯本件有期徒刑以上之
    罪，均應論以累犯，並加重其刑。至被告己○○於對被害人
    癸○○為加重強盜取財罪後，於職司偵查犯罪之機關尚未發
    覺此犯罪前，於95年4月14日警詢時向製作筆錄之小隊長丁○○陳述犯行經過並表明其與被告丙○○、乙○○、庚○○
    、曾志成均為行為人，而自願接受裁判，有該次警詢筆錄1
    份存卷可參，核與自首要件相符，應依修正前刑法第62條前
    段規定減輕其刑。又中華民國九十六年罪犯減刑條例業於96
    年7月4日公布，並於96年7月16日施行，該條例第2條、第3
    條第1項第4款、第6條分別明文規定：「犯罪在中華民國九
    十六年四月二十四日以前者，除本條例另有規定外，依下列
    規定減刑：三、有期徒刑、拘役或罰金，減其刑期或金額二
    分之一」；「下列各罪，經宣告死刑、無期徒刑或逾有期徒
    刑一年六月之刑者，不予減刑：‧‧‧十五、‧‧‧第三百
    三十條‧‧‧。」；「對於第三條所定不予減刑而未發覺之
    罪，於本條例施行前至施行之日起三個月內自首而受裁判者
    ，依第二條第一項規定予以減刑」。參以該條例第6條規定
    「施行前至」四字係立法委員於該條例審議中進行協商時，
    以自首係對犯罪行為之懺悔，又自首行為足以減少司法資源
    之浪費，為鼓勵自首，不因自首係在減刑條例施行前、後而
    有異，若將減刑條例施行前之自首排除於減刑適用之外，有
    失公允等情而增列（立法院公報第96卷第56期院會紀錄參照
    ），再由立法通過之法條條文解釋，該條文既定「於本條例
    施行前至施行之日起三個月內自首」，僅規定：「於本條例
    施行前」，並無始期之限制，則在該條例施行前自首而受裁
    判，自應有該條例第6規定之適用（參見最高法院96年度台
    抗字第437號刑事裁定）。則本案被告己○○所犯刑法第330
    條第1項之罪，雖宣告刑逾1年6月時，係屬中華民國九十六
    年罪犯減刑條例第3條所定不予減刑之罪；惟其所涉此部分
    之犯行係屬未發覺之罪而於中華民國九十六年罪犯減刑條例
    施行前自首，故依前開規定，仍應就該罪減其宣告刑之二分
    之一。
四、就犯罪事實欄四、(一)、(二)部分：
  (一)、核被告丙○○、乙○○、庚○○此部分所為，係犯刑法第
      330條第1項之結夥三人以上，攜帶兇器之加重強盜取財罪
      （即犯強盜罪而有刑法第321條第1項第3、4款情形，指被
      害人寅○○、子○○、劉淑卿部分）、同條第1項、第2項
      之結夥三人以上，攜帶兇器之加重強盜取財未遂罪（即犯
      強盜罪而有刑法第321條第1項第3、4款情形，指被害人壬○○部分），及第339條之2第1項之以不正方法由自動付
      款設備取得他人之物罪。又公訴人於追加起訴及併辦意旨
      書論罪法條雖就犯罪事實欄四、(二)部分漏未引用刑法第33
      0條第2項、刑法第339條之2第1項之條文，然其於起訴書
      之論罪法條欄中已載明上開法條，本院自無再予增列論罪
      法條，附予敘明。
  (二)、又按所謂強暴，係指以有形之暴力行為強加諸被害人之身
      體，以抑制其行動自由而言；所謂脅迫，係指以言詞或舉
      動（如持刀等是）威嚇要脅，以逼迫被害人就範而任其擺
      佈者而言，最高法院77年度台上字第3642號判決意旨可參
      。查被告丙○○、乙○○、庚○○與同案被告何長軒、甲○○趁機侵入被害人寅○○租屋處時，寅○○正好氣喘病
      發作，所以被告丙○○、乙○○、庚○○及共同被告何長
      軒、甲○○並未以有形之暴力對寅○○身體施以攻擊，已
      如前述，是被告丙○○、乙○○、庚○○之行為固業已符
      合「脅迫」之要件，而尚未達「強暴」之程度甚明。被告
      丙○○、乙○○、庚○○於前開加重強盜取財犯行實施中
      ，除對寅○○施脅迫，及對被害人子○○、劉淑卿、壬○○施強暴、脅迫外，並兼括以限制被害人寅○○、子○○
      、劉淑卿、壬○○行動自由及恐嚇脅迫之方式，然此為強
      盜行為之一部分，自不另論以妨害自由罪或恐嚇罪。
  (三)、被告丙○○、乙○○、庚○○與同案被告何長軒、甲○○
      就上開加重強盜取財之犯行間，有犯意聯絡及行為分擔，
      均應論以共同正犯。又按以自己共同犯罪之意思，參與實
      施犯罪構成要件以外之行為；或以自己共同犯罪之意思，
      事先同謀，而由其中一部分人實施犯罪之行為者，均為共
      同正犯；亦即二人以上以共同犯罪之意思，事前同謀，推
      由其中部分之人實施，其未參與實施之共謀者，固為學說
      上所稱之共謀共同正犯，依司法院大法官釋字第109號解
      釋，仍成立共同正犯（大法官會議第109號解釋及最高法
      院93年度臺上字第1260號判決意旨參照）。就犯罪事實欄
      四、(二)部分，雖係由同案被告何長軒至提款機提領被害人
      劉淑卿金錢，實施不正方法而由自動付款設備取得他人之
      物之犯行，惟由同案被告何長軒、甲○○與被告丙○○、
      乙○○、庚○○取得證人劉淑卿之前開金融卡過程，及事
      前同謀推由同案被告何長軒持該金融卡提領金錢，乃至事
      後會合朋分花用等情觀之，被告丙○○、乙○○、庚○○
      與同案被告甲○○顯均係以自己共同犯罪之意思參與此部
      分犯行，其等五人自均為共同正犯。
  (四)、被告丙○○、乙○○、庚○○就以不正方法由自動付款設
      備取得他人之物之犯行部分，因同案被告何長軒係先後3
      次自提款機提領證人劉淑卿所有之各2萬元、2萬元、1萬2
      千元，其提領金錢雖有數次，惟其時間緊密，侵害同一法
      益，依一般社會觀念，在刑法評價上，應視為數次之接續
      實施，為包括一罪之接續犯。被告丙○○、乙○○、庚○○所犯二次加重強盜取財罪，一在94年12月間某日，一在
      94年12月30日，犯罪時間緊接，犯罪構成要件相同，顯基
      於概括犯意為之，均應依修正前刑法第56條連續犯規定論
      以加重強盜取財一罪，並依法加重其刑。公訴人認為此二
      罪犯意各別，行為互殊，應與分論併罰云云，容有未洽，
      併此指明。被告丙○○、乙○○、庚○○以一加重強取財
      之行為，同時強盜被害人子○○、劉淑卿之財物既遂、強
      盜被害人壬○○未遂，為想像競合犯，應依刑法第55條之
      規定，從一犯罪情節較重之刑法第330條第1項之加重強盜
      取財既遂罪論處一罪。被告丙○○、乙○○、庚○○強盜
      取得被害人劉淑卿前開金融卡之目的在於冒領存款，則所
      犯加重強盜取財既遂與以不正方法由自動付款設備取得他
      人之物之二罪間，有方法、結果之牽連關係，應依修正前
      刑法第55條後段之規定，從一重依加重強盜取財罪處斷。
  (五)、被告乙○○此部分犯行，係在其93年6月11日執行完畢後
      ，被告庚○○此部分犯行，係在其93年5月16日執行完畢
      後（有上揭前案紀錄表可參），其等二人於五年內再故意
      犯本件有期徒刑以上之罪，應依修正後之刑法第47條第1
      項規定，均論以累犯，並遞加重其刑。
五、就犯罪事實欄五部分：
  (一)、按擄人勒贖罪係以意圖勒贖而擄人為構成要件，其犯罪方
      法行為係將被害人置於行為人實力支配之下，予以脅迫，
      其犯罪之目的行為係向被害人或其關係人勒索財物，因之
      ，擄人勒贖罪本質上為妨害自由與強盜之結合，在形式上
      則為妨害自由與恐嚇取財罪之結合，且擄人者，實際上大
      多以若不付贖款即對被擄人加害等詞恫嚇被擄人親友，使
      生畏怖，因而交付贖款；於此，對被擄人或其親友恐嚇之
      妨害自由行為，在觀念上，應被吸收於擄人勒贖行為中，
      不應再論以妨害自由罪（參照最高法院89年度臺上字第16
      03號判決意旨）。核被告丙○○、乙○○、庚○○、甲○○就此部分所為，係犯刑法第347條第1項擄人勒贖罪。被
      告間就上開擄人勒贖之犯行間，有犯意聯絡及行為分擔，
      且均已達著手實行階段，自應適用修正後刑法第28條之規
      定論以共同正犯。
  (二)、被告乙○○此部分犯行，係在其93年6月11日執行完畢後
      ，被告庚○○此部分犯行，係在其93年5月16日執行完畢
      後，被告甲○○此部分犯行，係在其92年7月18日假釋期
      滿未經撤銷視為執行完畢後（以上有上述前案紀錄表可稽
      ），其等於五年內再故意犯本件有期徒刑以上之罪，應依
      修正後之刑法第47條第1項規定，均論以累犯，並加重其
      刑，惟本罪法定刑為死刑及無期徒刑部分，依刑法第64條
      第1項、第65條第1項規定不得加重，故僅就其餘本刑加重
      。
六、就犯罪事實欄六部分：
    核被告丙○○此部分所為，係犯槍砲彈藥刀械管制條例第8
    條第4項之未經許可寄藏可發射子彈具有殺傷力之改造槍枝
    罪、同條例第12條第4項之未經許可寄藏子彈罪。被告一行
    為同時地寄藏改造手槍及子彈，觸犯前述二罪名，為想像競
    合犯，應依刑法第55條之規定，從一重之槍砲彈藥刀械管制
    條例第8條第4項之未經許可寄藏可發射子彈具有殺傷力之改
    造手槍罪處斷。又按寄藏與持有，均係將物置於自己實力支
    配之下，僅寄藏必先有他人之持有行為，而後始為之受寄代
    藏而已，故寄藏之受人委託代為保管，其保管之本身，亦屬
    持有，不過，此之持有係受寄之當然結果。又槍砲彈藥刀械
    管制條例將持有與寄藏為分別處罰之規定，則單純之持有，
    固不包括寄藏，但寄藏之受人委託代為保管，其保管之本身
    所為之持有，既係寄藏之當然結果，法律上自宜僅就寄藏行
    為為包括之評價，不應另就持有予以論罪，最高法院著有74
    年台上字第3400號判例意旨可資參照。本案被告丙○○係受
    案外人「老大」之託而代為保管上開手槍、子彈，此經被告
    丙○○於警詢中及本院審理時供承在卷，被告丙○○係受寄
    代藏手槍，而非為自己持有，參照上開最高法院判例意旨所
    示，法律上自宜僅就「寄藏」行為為包括之評價，不應另就
    「持有」予以論罪，附此敘明。
七、就犯罪事實欄七部分：
    核被告丙○○此部分所為，係犯毒品危害防制條例第10條第
    1項之施用第一級毒品罪、同條第2項之施用第二級毒品罪。
    被告施用毒品前之持有毒品行為，本應以持有論，惟持有後
    進而施用，其持有之低度行為應被施用之高度行為所吸收，
    故不再另論其持有毒品罪。被告所為多次施用第一級毒品海
    洛因、第二級毒品甲基安非他命之行為，時間緊接，所犯構
    成要件相同，顯係分別基於概括之犯意為之，均為連續犯，
    應各依修正前刑法第56條連續犯之規定，分別論以連續施用
    第一級毒品、第二級毒品一罪，並均加重其刑。
八、綜據上述，被告丙○○所犯上揭共同恐嚇危害安全罪、結夥
    三人以上，攜帶兇器之加重強盜取財罪、連續結夥三人以上
    ，攜帶兇器之加重強盜取財罪、共同擄人勒贖罪、未經許可
    寄藏可發射子彈具有殺傷力之改造手槍罪、連續施用第一級
    毒品罪、連續施用第二級毒品罪；被告乙○○所犯上揭結夥
    三人以上，攜帶兇器之加重強盜取財罪、連續結夥三人以上
    ，攜帶兇器之加重強盜取財罪、共同擄人勒贖罪；被告庚○○所犯上揭結夥三人以上，攜帶兇器之加重強盜取財罪、連
    續結夥三人以上，攜帶兇器之加重強盜取財罪、共同擄人勒
    贖罪，均犯意各別，行為互殊，應予分論並罰。
九、原審法院就被告己○○所犯如犯罪事實欄三所示之行為，因
    認其罪證明確，而予論科，固屬有據。然依中華民國九十六
    年罪犯減刑條例第7條規定：依本條例應減刑之罪，未經判
    決確定者，於裁判時，減其宣告刑。依前項規定裁判時，應
    於判決主文同時諭知其宣告刑及減得之刑。乃原判決就被告
    己○○此部分犯行，未依上開規定同時諭知其宣告刑及減得
    之刑，而逕諭知「處有期徒刑2年」，自有疏誤。檢察官上
    訴意旨執此指摘原判決此部分不當，即有理由，應由本院將
    原判決關於此部分撤銷改判。爰審酌被告己○○之素行、智
    識、犯罪情節非輕，所為造成被害人身心受創，但事後自首
    犯行，坦承犯錯，頗具悔意，態度尚稱良好等一切情狀，量
    處如主文第2項所示之刑，並宣告其減得之刑示懲。
十、又原審法院就被告丙○○、乙○○、庚○○、甲○○部分，
    適用槍砲彈藥刀械管制條例第8條第4項、第12條第4項，毒
    品危害防制條例第10條第1項、第2項、第18條第1項前段，
    刑法第11條前段、第2條第1項、第28條、第305條、第330條
    第1項、第2項、第339條之2第1項、第347條第1項、第55條
    、第47條第1項、第42條第3項前段、第38條第1項第1款、第
    2款，修正前刑法第56條、第55條後段、第62條前段、第51
    條第5款，刑法施行法第1條之1，中華民國九十六年罪犯減
    刑條例第2條第1項第3款、第7條、第9條、第10條第1項、第
    11條，審酌被告等均素行不佳，年輕力盛、咸值青壯，被告
    丙○○僅因被告己○○與被害人丑○○間有債務糾紛，不思
    循正當民事途徑解決債務問題，竟圖憑藉私力，夥同數人以
    言語恐嚇之方式，令丑○○屈服請求其父親代為清償，其蔑
    視法治，對社會造成錯誤示範，實不足取；又被告丙○○、
    乙○○、庚○○不思以正當方法賺取財物，為貪取不法利益
    ，以結夥達並攜帶兇器之方式強盜他人財物圖不勞而獲，或
    以警用鐵質甩棒傷害被害人癸○○之頭部，或以脅迫被害人
    寅○○之方式，或以膠帶、手銬矇住、銬住被害人子○○、
    壬○○雙眼及雙手暨綑綁之激烈手段，遂行前揭加重強盜取
    財犯行，除均對被害人癸○○、寅○○、子○○、劉淑卿造
    成財產上損害外，亦對其等生命、身體造成高危險性，並使
    其等心裡蒙受恐懼陰影，影響社會秩序甚鉅，又由自動付款
    設備冒領他人存款之行為，更進一步造成被害人子○○、劉
    淑卿財產損害之擴大，亦足影響正常之交易秩序，暨被告丙○○、乙○○、庚○○迄今仍未賠償被害人癸○○，亦未賠
    償證人寅○○、子○○、劉淑卿損害；另被告丙○○、乙○○、庚○○、甲○○以擄人勒贖方式，以持兇器毆打被害人
    寅○○，圖思賺得不法財富，犯罪手段均至非平和；又被告
    丙○○無視法律之禁止，無故寄藏上開可發射子彈具有殺傷
    力之改造手槍及子彈，且寄藏之時間非短，對於社會治安及
    人民安居樂業之期待均生重大威脅，又於經強制戒治後，仍
    不知戒惕，一再施用第一級、第二級毒品，無視於毒品對於
    自身健康之戕害及國家對於杜絕毒品犯罪之禁令，不知戒除
    惡習，惡性均非輕，不可寬縱，再兼衡酌被告丙○○、庚○○猶否認對被害人寅○○加重強盜取財、擄人勒贖，被告乙○○否認對被害人癸○○、寅○○加重強盜取財及對被害人
    寅○○擄人勒贖，被告甲○○否認對被害人寅○○擄人勒贖
    ，仍心存僥倖，惟姑念被告丙○○對於恐嚇危害安全罪，被
    告丙○○、庚○○對於證人癸○○加重強盜取財罪，被告丙○○、乙○○、庚○○對於被害人子○○、劉淑卿、壬○○
    加重強盜罪、被告丙○○對於非法持有槍、彈罪、施用第一
    級、第二級毒品罪，犯後坦承犯行等一切情狀，分別就被告
    丙○○所犯恐嚇危害安全（對丑○○）部分，量處有期徒刑
    4月，並依中華民國九十六年罪犯減刑條例第2條第1項第3款
    諭知知減為有期徒刑2月；就結夥三人以上，攜帶兇器強盜
    罪部分（對癸○○），處有期徒刑8年；就連續結夥三人以
    上，攜帶兇器強盜罪部分（對子○○等人及寅○○），處有
    期徒刑12年；就擄人勒贖部分（對寅○○），處有期徒刑9
    年；就未經許可寄藏可發射子彈具有殺傷力之改造槍枝部分
    ，處有期徒刑3年2月，併科罰金新臺幣10萬元，罰金如易服
    勞役，以新臺幣1仟元折算壹日；就施用第一級毒品部分，
    處有期徒刑1年，減刑為有期徒刑6月；就施用第二級毒品部
    分，處有期徒刑6月，減刑為有期徒刑3月；且就徒刑部分定
    應執行為有期徒刑20年。就被告乙○○所犯結夥三人以上，
    攜帶兇器強盜部分（對癸○○），處有期徒刑7年10月；就
    另犯連續結夥三人以上，攜帶兇器強盜罪部分（對子○○等
    人及寅○○），處有期徒刑11年；就擄人勒贖部分（對寅○○），處有期徒刑8年10月，並定應執行有期徒刑18年。就
    被告庚○○所犯結夥三人以上，攜帶兇器強盜罪部分（對癸○○），處有期徒刑7年6月；就連續結夥三人以上，攜帶兇
    器強盜部分（對子○○等人及寅○○），處有期徒刑10年；
    就擄人勒贖部分（對寅○○），處有期徒刑8年6月，並定應
    執行有期徒刑16年。就被告甲○○所犯擄人勒贖部分（對寅
    ○○），處有期徒刑8年6月。並明：(一)按共同正犯因相互
    間利用他人之行為，以遂行其犯意之實現，本於責任共同之
    原則，有關沒收部分，對於共犯間供犯罪所用之物，自均應
    為沒收之諭知。經查，同案被告何長軒於95年1月14日經警
    查獲時，扣案之烏茲玩具衝鋒槍1枝（含彈匣1個）、MP4玩
    具衝鋒槍1枝（含彈匣1個）、電擊棒1支及瓦斯鋼瓶1個（係
    供裝置於上開烏茲玩具衝鋒槍上之物）；及同案被告甲○○
    於95年2月11日經警查獲時，扣案之手銬2副、伸縮警棍1支
    及瓦斯鋼瓶1個（係供裝置於前開烏茲玩具衝鋒槍上之物）
    ，係同案被告甲○○所有供犯對被害人子○○、劉淑卿、壬○○犯加重強盜取財行為所用之物，業據同案被告何長軒、
    甲○○於原審法院另案95年度訴字第929號刑事案件審理時
    供承在卷，並經被告丙○○、乙○○、庚○○所不爭執，依
    前開說明，應依刑法第38條第1項第2款之規定，於諭知被告
    丙○○、乙○○、庚○○之主刑時，均一併宣告沒收。(二)按
    槍砲、彈藥，包括其主要組成零件，槍砲彈藥刀械管制條例
    第4條第2項前段定有明文。又彈匣係手槍之配件，屬槍枝構
    造之一部分，與手槍同屬違禁物，自應依刑法第38條第1項
    第1款規定沒收（最高法院87年度台上字第178號判決意旨可
    資參照）。被告丙○○於95年5月10日帶同警方前往臺中市
    西屯區○○路、光明路口所查扣之仿WALTHER廠PPK/S型半自
    動手槍製造換發土造金屬槍管而成之改造手槍1枝（槍枝管
    制編號0000000000，含彈匣1個），依槍砲彈藥刀械管制條
    例第5條之1之規定，非經中央主管機關許可，不得製造、販
    賣、運輸、轉讓、出租、出借、持有、寄藏或陳列，均係違
    禁物，不問屬於犯人與否，應依刑法第38條第1項第1款規定
    ，於諭知被告丙○○所犯之槍砲彈藥刀械管制條例之主刑時
    ，予以宣告沒收。(三)被告丙○○於95年4月19日為警拘獲時
    ，扣案之第一級毒品海洛因10包（合計淨重40.75公克，包
    裝重7.09公克）、第二級毒品甲基安非他命2包（含袋重分
    別為1.1公克、0.8公克），為查獲之毒品，而上開毒品之包
    裝，因有第一級毒品海洛因殘留而無法析離，應整體視為毒
    品，均依毒品危害防制條例第18條第1項規定，於諭知被告
    丙○○所犯之施用第一級、第二級毒品之主刑時，分別予以
    宣告沒收銷燬之；扣案用過之裝海洛因用塑膠40個、空夾鏈
    袋21包、葡萄糖2包、葡萄糖1罐、油壓鑄模機1臺、貴夫人
    食品調製機1臺，為被告丙○○所有供其施用第一級毒品犯
    罪所用之物，扣案之玻璃球1個，為被告丙○○所有供其施
    用第二級毒品犯罪所用之物，扣案之電子磅秤1臺、藥鏟1支
    ，為被告丙○○所有供其施用第一級、第二級毒品所用之物
    ，業據被告丙○○供陳在卷，爰依刑法第38條第1項第2款規
    定，分別於諭知被告丙○○所犯之施用第一級、第二級毒品
    之主刑時，予以宣告沒收。(四)至供對被害人子○○、劉淑卿
    、壬○○強盜取財犯行時所用之未扣案膠帶1捲，雖屬同案
    被告何長軒所購得，為共犯何長軒所有之物，惟已經何長軒
    丟棄等情，亦據同案被告何長軒於原審法院另案95年度訴字
    第929號刑事案件陳明在卷，此雖係共犯何長軒所有供與被
    告丙○○、乙○○、庚○○及同案被告甲○○共對被害人子
    ○○、劉淑卿、壬○○犯罪所用之物，然未據扣案，恐將來
    執行困難，爰不另為沒收之諭知。(五)另於95年4月19日拘獲
    被告丙○○時，所扣得證人丑○○汽車駕駛執照1枚，為被
    告丙○○對證人丑○○犯恐嚇危害安全罪時所取得之物，業
    據被告丙○○於警詢時供承在卷，非屬被告丙○○所有，自
    不得為沒收之諭知。(六)至於95年5月10日扣案之子彈1顆，因
    囑託內政部警政署刑事警察局鑑驗試射擊發，僅餘彈殼，而
    不再具有殺傷力，即失其違禁物之性質，因認無依刑法第38
    條第1項第1款規定職權宣告沒收之必要，爰不為沒收之宣告
    。(七)另同案被告何長軒於95年1月14日為警查獲時，經警扣
    得之信號發射器1支、X9-7657號車牌2面、行動電話1支（NO
    KIA廠牌）及黑色運動短褲1件；被告甲○○於95年2月11日
    為警查獲時，經警扣得之疑似手榴彈2枚、手銬1副、電擊棒
    2支、行動電話3支（其中NOKIA廠牌2支、WINII廠牌1支）、
    安全帽1頂、改造子彈1顆、鴨舌帽1頂、西瓜刀1支、注射針
    筒1支、玻璃球管1支、塑膠吸管1支、尼龍繩1包、望遠鏡1
    支、手提箱1個、側背包1個、棒球棍3支、上衣5件、褲子1
    件及發票3張；被告庚○○於95年4月11日為警拘獲時，經警
    扣得之行動電話2支（其中NOKIA廠牌一支、國際牌廠牌1支
    ）；被告丙○○於95年4月19日為警拘獲時，經警扣得之案
    外人趙燕鈴身分證1枚、行動電話4支（其中MOTOROLA廠牌1
    支、NOKIA廠牌3支）、不具殺傷力之模擬槍1枝（槍枝管制
    編號0000000000）、不具殺傷力之鎮暴槍1枝（槍枝管制編
    號0000000000）、不具殺傷力之橡膠子彈2包計195顆、不具
    殺傷力之鋼珠1包、瓦斯鋼管17支，均非供本案犯罪所用之
    物，業據同案被告何長軒，及被告甲○○、庚○○、丙○○
    陳明在卷，亦無其他積極證據證明與本案所有犯罪確有關聯
    ，又上開烏茲玩具衝鋒槍、MP4玩具衝鋒槍均不具殺傷力，
    非屬槍砲彈藥刀械管制條例規定之槍枝，有如前述，而未經
    鑑驗之前開信號發射器1支、疑似手榴彈2枚及改造子彈1顆
    ，縱有另涉犯違反槍砲彈藥刀械管制條例規定之可能，惟此
    與本案既無裁判上一罪關係，且未據公訴人起訴，除無從併
    予審酌外，且屬被告是否另涉他案犯罪之重要證據，是均不
    為沒收之諭知，並應由檢察官另為適法之處理。經核其認事
    用法均無違誤，量刑亦屬適當，應予維持。被告丙○○、乙○○、庚○○、甲○○等上訴意旨或否認犯行，或認原審法
    院量刑過重，而各執以指摘原判決不當，均無理由，應予駁
    回。
據上論斷，應依刑事訴訟法第368條、第369條第1項前段、第299
條第1項前段，刑法第2條第1項、第28條、第330條第1項、第47
條第1項，修正前刑法第62條前段，中華民國九十六年罪犯減刑
條例第2條第1項第3款、第6條、第7條，判決如主文。
本案經檢察官戊○○到庭執行職務。
中    華    民    國    97    年    5     月    22    日
            刑事第六庭  審判長法  官  李  文  雄
                              法  官  張  恩  賜
                              法  官  邱  顯  祥
上列正本證明與原本無異。
被告丙○○恐嚇危害安全、施用第二級毒品部分不得上訴。
其餘均得上訴。
如不服本判決應於收受送達後十日內向本院提出上訴書狀，其未
敘述上訴之理由者並得於提起上訴後十日內向本院補提理由書（
均須按他造當事人之人數附繕本）。
                                書記官  陳 桂 芬
中    華    民    國    97    年    5    月     22   日


司法院資訊處製作；財團法人民間司法改革基金會備份。
